# 固定资产零部件替换财务处理

提问人：のの′′誹喌難怋 时间：2020-07-06 16:31:00
陈老师，请教下企业固定资产的发动机换了，企业对其进行维修，替换了新的发动机，该新的发动机可以资本化吗？根据《企业会计准则第 4 号——固定资产》所规定的固定资产后续支出资本化条件（与该固定资产有关的经济利益很可能流入企业；该固定资产的成本能够可靠地计量），上述符合条件，应该资本化。

回答人：chenyiwei
根据《企业会计准则第 4 号——固定资产》第五条：“固定资产的各组成部分具有不同使用寿命或者以不同方式为企业提供经济利益，适用不同折旧率或折旧方法的，应当分别将各组成部分确认为单项固定资产”。
1 、如果该发动机的使用寿命与该固定资产的其他部分不同，因而单独确认为固定资产的，则作为固定资产报废处理，新替换的发动机继续确认为单独的固定资产。
2 、如果该发动机没有单独确认为一项固定资产，但被替换的原发动机的成本可以单独可靠确定的，则终止确认原发动机的折余价值，新发动机的成本可以相应增加到该固定资产的成本中。
3 、如果该发动机没有单独确认为一项固定资产，也不能单独可靠确定被替换的原发动机的成本，且替换上去的新发动机不满足单独确认为固定资产的条件的，则直接将替换上去的发动机的成本予以费用化处理，除非新发动机与原发动机相比有显著的性能提升，可以显著增加产生未来经济利益流入的能力。